---
title: "웹크롤링 강의(PDF편)"
output: html_document
---

# prestep  

# dataframe 데이터프레임  

## 1. 데이터프레임(dataframe)은?
#### 데이터 프레임은 행과 열로 이뤄진 자료구조입니다. 
#### 엑셀과 같이 숫자, 문자 등 다양한 데이터를 하나의 테이블에 담을 수 있습니다.
#### 우리가 쉽게 접할 수 있으며 취재에 활용할 수 있는 자료형태입니다. 
#### a <- b 는 변수 a에 b를 담는다는 의미 


```{r}
data <- data.frame(col1 = c("하나", "둘", "셋"),   
                   col2 = c("1", "2", "3"),  
                   col3 = c("일", "이", "삼"))  
```

## 2. 데이터프레임의 데이터에 접근하는 방법
#### data(데이터프레임)$colname(열이름)

```{r}
data$col1  
data$col2  
```

#### data[행, ], data[,열], data[행, 열]

```{r}
data[1, ]  
data[, 1]  
data[1,1]  
```

## 3. 데이터프레임 변수의 유형을 알아보는 함수

```{r}
dplyr::glimpse(data)  
str(data)  
```

## 4. 열=변수=벡터
### 각 변수의 유형
#### int = 정수(숫자열)
#### dbl = 실수(숫자열)
#### num = 숫자형 벡터(숫자열)
#### chr = 문자형 벡터(문자열)
#### fct(factor) = 범주형 데이터(사전에 정해진 특정 유형으로만 분류) == 문자열 

## 5. 변수 유형 바꾸기

```{r}
data$col1 <- as.character(data$col1)  
data$col2 <- as.numeric(data$col2)  
data$col3 <- as.character(data$col3)  
```

```{r}
dplyr::glimpse(data)  
str(data)  
```

#### 숫자형 벡터 중요한 이유 = 연산
```{r}

data1 <- data.frame(col1 = c("하나", "둘", "셋"),   
                   col2 = c("1", "2", "3"))  

data2 <- data.frame(col1 = c("하나", "둘", "셋"),   
                    col2 = c(1, 2, 3))  
```

```{r}
dplyr::glimpse(data1)  
dplyr::glimpse(data2)  
```

```{r}
data1[1,2] - data1[2,2] 
data2[1,2] - data2[2,2] 
```


## 6. 데이터프레임 이름 바꾸기
```{r}
colnames(data)   

colnames(data) <- c("일", "이", "삼")  

colnames(data)   
```


# 실제 데이터를 갖고 실습하기  

#### 1. 데이터프레임(df_manager)에서 감독 연봉 데이터를 변수 salary에 담아보세요. 

#### 2. df_manager의 자료구조를 파악해 보세요.

#### 3. df_manager에서 변수 순위를 문자형으로 바꿔보세요.  

#### 4. 트레이 힐만 감독의 연봉과 김한수 감독의 연봉의 차이를 계산해 보세요.

#### 5. df_manager의 열 이름(변수명)을 영어로 바꿔보세요. ex) 순위 = rank, 이름 = name, 연봉 = salary, 소속팀 = team

